【裁判字號】    99,上易,1349
【裁判日期】    991021
【裁判案由】    竊盜
【裁判全文】
臺灣高等法院臺中分院刑事判決        99年度上易字第1349號
上  訴  人  臺灣臺中地方法院檢察署檢察官
上  訴  人
即  被  告  甲○○
上列上訴人因被告竊盜案件，不服臺灣臺中地方法院99年度易字
第2787號中華民國99年9月13日第一審判決（起訴案號：臺灣臺
中地方法院檢察署99年度偵字第5804號、第11020號、第14917號
），提起上訴，本院判決如下：
    主  文
上訴駁回。
    理  由
一、按依刑事訴訟法第350條、第361條、第362條、第367條規定
    ，不服地方法院之第一審判決而上訴者，須提出上訴書狀，
    並應敘述具體理由，為上訴必備之程式；其所提出之書狀未
    敘述上訴理由，或僅曾以言詞陳述上訴理由者，均應於上訴
    期間屆滿後20日內補提理由書於第一審法院。第一審法院經
    形式審查，認逾期未補提上訴理由者，應定期間先命補正；
    逾期未補正者，為上訴不合法律上之程式，應以裁定駁回。
    倘已提出上訴理由，但所提非屬具體理由者，則由第二審法
    院以上訴不合法律上之程式，判決駁回。而所謂具體理由，
    必係依據卷內既有訴訟資料或提出新事證，指摘或表明第一
    審判決有何採證認事、用法或量刑等足以影響判決本旨之不
    當或違法，而構成應予撤銷之具體事由，始克當之（例如：
    依憑證據法則具體指出所採證據何以不具證據能力，或依憑
    卷證資料，明確指出所為證據證明力之判斷如何違背經驗、
    論理法則）；倘僅泛言原判決認定事實錯誤、違背法令、量
    刑失之過重或輕縱，而未依上揭意旨指出具體事由，或形式
    上雖已指出具體事由，然該事由縱使屬實，亦不足以認為原
    判決有何不當或違法者（例如：對不具有調查必要性之證據
    ，法院未依聲請調查亦未說明理由，或援用證據不當，但除
    去該證據仍應為同一事實之認定），皆難謂係具體理由，俾
    與第二審上訴制度旨在請求第二審法院撤銷、變更第一審不
    當或違法之判決，以實現個案救濟之立法目的相契合，並節
    制濫行上訴（最高法院97年度臺上字第892號判決意旨參照
    ）。
二、上訴人即被告甲○○及檢察官不服原審判決提起上訴，其等
    上訴理由略以：
(一)、被告甲○○部分：判決書所論斷之罪行，與事實不符。被告
    偵訊中之自白，應採以自首認定。本案判處之刑度嫌有過重
    。被告對此不服，爰依法提起上訴等語。
(二)、檢察官據被害人乙○○之請求而上訴部分：被告甲○○供稱
    係與姓名年籍不詳、綽號「大胖」之男子共同犯案，卻堅不
    供出共犯之真實姓名及聯絡方式，犯後態度難認良好。又被
    告供稱竊得該車後，即由「大胖」將車開走，隨即以解體方
    式銷贓，顯見被告係有組織之犯罪集團之一員，對社會治安
    危害甚鉅，其犯罪所生之危險及損害難謂輕微。且被告至今
    完全未賠償被害人乙○○，原審未審酌上情，僅判處被告有
    期徒刑9月，顯屬過輕，亦不足收懲儆之效，自難認原審判
    決妥適等語。
三、經查：
(一)、被告甲○○及檢察官因不服地方法院之第一審判決，而向原
    審法院具狀提出上訴理由書狀敘明上訴理由，依刑事訴訟法
    第361條第2項條文、立法修正理由及上開最高法院判決意旨
    ，當事人倘已提出上訴理由，但所提非屬具體理由者，由第
    二審法院以上訴不合法律上之程式，以判決駁回之。至於上
    訴理由是否具體，係屬第二審法院審查範圍，則不在命補正
    之列（參見法院辦理刑事訴訟案件應行注意事項第162點）
    ，合先敘明。
(二)、原審判決就認定被告犯罪所憑之證據，已經詳細調查審酌，
    經核無違證據及論理法則。就量刑方面，亦已審酌被告犯罪
    之一切情狀而量處其刑，尚屬妥適，並無過重或過輕之情形
    。被告及檢察官提起上訴，固具備形式上之理由。惟查：
  1.被告甲○○在原審審理時本即為有罪之陳述，復表明無證據
    調查，承認犯罪，有原審99年8月30日準備程序筆錄及審判
    筆錄可稽（見原審卷第21頁背面、24頁）。復依原審判決所
    臚列之人證、物證及被告經查屬實之自白，其犯有原審判決
    附表所示之共同攜帶兇器竊盜共3罪、攜帶凶器竊盜共2罪，
    已事證明確。被告徒稱「判決書所論斷之罪行與事實不符」
    ，卻未指明原判決認定其構成上開犯行有何與事實不符之處
    ，自無可認係前述說明之具體理由，亦非根據卷內事證而為
    具體指摘。
  2.上訴理由必須具體，如上訴意旨所指摘原判決不當、違法之
    情形，實際上並不存在，即非具體理由。被告辯稱：其所犯
    如原審判決附表編號3至5所示之竊盜犯行，已於偵訊中自白
    ，均符合自首之要件，自應依自首之規定減輕其刑云云。惟
    按刑法第62條所定自首減刑，係以對於未發覺之犯罪，在有
    偵查犯罪職權之公務員知悉犯罪事實及犯人之前，向職司犯
    罪偵查之公務員坦承犯行，並接受法院之裁判而言。苟職司
    犯罪偵查之公務員已知悉犯罪事實及犯罪嫌疑人後，犯罪嫌
    疑人始向之坦承犯行者，為自白，而非自首。而所謂發覺，
    不以有偵查犯罪之機關或人員確知其人犯罪無誤為必要，僅
    須有確切之根據得為合理之可疑者，亦屬發覺（最高法院97
    年度台上字第5969號判決意旨參照）。查被告係於員警蔡明
    佳等人據報循線追查並逮捕被告後，復扣得起子、勾門器、
    十字起子各1支、T字起子2支、被告始坦承竊盜犯行，有員
    警蔡明佳出具之職務報告在卷足參（附於中縣清警偵字第09
    90002654號警詢案卷第15頁），復為被告所不爭執，顯見員
    警蔡明佳等人於被告供述該等犯罪前，業已發覺該等犯罪事
    實，並知悉犯罪嫌疑人為何，基此，被告事後雖自白上開犯
    罪，亦當無自首規定之適用。況原判決亦已詳述被告並不符
    合自首要件而未予以減輕其刑之理由。從而，原審未適用刑
    法第62條前段予以減其其刑，經核並無違誤。
  3.復按刑罰之量定，係屬法院自由裁量之職權行使，應審酌刑
    法第57條所列各款事由及一切情狀，為酌量輕重之標準，並
    非漫無限制；量刑輕重係屬事實審法院得依職權自由裁量之
    事項，苟已斟酌刑法第57條各款所列情狀而未逾越法定刑度
    ，不得遽指為違法；且在同一犯罪事實與情節，如別無其他
    加重或減輕之原因，下級審量定之刑，亦無過重或失輕之不
    當情形，則上級審法院對下級審法院之職權行使，原則上應
    予尊重（最高法院72年臺上字第6696號、75年臺上字第7033
    號判例及85年度臺上字第2446號判決意旨參照）。原審審酌
    被告前已有竊盜、違反毒品危害防制條例等前科，不思以正
    當途徑賺取所須，竟先後為上開多次加重竊盜之行為，造成
    被害人莫大之損失，又其犯罪動機、手段，且迄未曾賠償被
    害人以獲取被害人之諒解，又所得之利益非微，及犯罪後坦
    承犯行，態度尚稱良好等一切情狀，分別就被告所涉5次加
    重竊盜犯行各量處有期徒刑9月、9月、9月、9月、8月，並
    定其應執行刑為有期徒刑2年。原審已斟酌刑法第57條各款
    所列情狀而未逾越法定刑度，難認有何不當之處，亦符合「
    罰當其罪」之原則，並無輕重失衡之情形。是被告甲○○及
    檢察官上訴理由所指量刑過重或過輕等情節，均不足以認為
    原判決有何不當或違法，難謂係具體理由，亦應認其等上訴
    違背法律上之程式。
四、綜上所述，被告甲○○及檢察官之上訴理由，不能認係依據
    卷內訴訟資料指摘或表明第一審判決有何採證、認事、用法
    或量刑等足以影響判決本旨之不當或違法，而構成應予撤銷
    之具體事由，僅徒憑己意請求從輕或從重量刑，難謂上訴適
    法，其上訴自屬違背法律上之程式，爰不經言詞辯論，判決
    駁回其上訴。
據上論斷，應依刑事訴訟法第367條前段、第372條，判決如主文
。
中    華    民    國    99    年    10    月    21    日
            刑事第八庭  審判長法  官  羅  得  村
                              法  官  李  雅  俐
                              法  官  簡  源  希
上列正本證明與原本無異。
不得上訴。
                              書記官  李  宜  珊
中    華    民    國    99    年    10    月    21    日

司法院資訊處製作；財團法人民間司法改革基金會備份。
